【裁判字號】    99,交聲,49
【裁判日期】    990414
【裁判案由】    違反道路交通管理處罰條例
【裁判全文】
臺灣宜蘭地方法院交通事件裁定          99年度交聲字第49號
原處分機關  交通部公路總局臺北區監理所宜蘭監理站
異  議  人  甲○○
即受處分人
上列異議人即受處分人因違反道路交通管理處罰條例案件，對於
原處分機關即交通部公路總局臺北區監理所宜蘭監理站中華民國
99年2月23日所為之處分（原處分案號：宜監字第裁43-QQ000000
0號）聲明異議，本院裁定如下：
    主  文
異議駁回。
    理  由
一、原處分意旨略以：異議人即受處分人甲○○於民國98年12月
    13日12時18分許，駕駛車牌號碼5953-FM號自小客貨車沿196
    線由南向北行駛，行經191甲線與196線路口處，因有「駕車
    行經有燈光號誌管制之交岔路口闖紅燈」之違規行為，為警
    製單舉發。原處分機關調查後，認異議人「駕車行經有燈光
    號誌管制之交岔路口闖紅燈」之違規情節屬實，依道路交通
    管理處罰條例第53條第1項規定，裁處異議人罰鍰新臺幣（
    下同）2,700元，並依同條例第63條第1項（原處分漏載第3
    款）規定併記違規點數3點。
二、異議意旨略以：異議人因受道路特殊狀況影響致被舉發違規
    。查該路口當時有喪葬隊伍欲經過，且有義警持指揮棒在紅
    綠燈下指揮交通。異議人係依義警之指揮手勢通過路口，於
    法應無違規，況且義警與警察之間的制服無明顯差異，一般
    人難以判別，故異議人並無闖紅燈行為，爰於法定期間內聲
    明異議，請求撤銷原處分等語。
三、按汽車駕駛人，行經有燈光號誌管制之交岔路口闖紅燈者，
    處1,800元以上5,400元以下罰鍰，道路交通管理處罰條例第
    53條第1項定有明文。又汽車駕駛人違反第53條規定者，除
    依原條款處罰鍰外，並記違規點數3點，道路交通管理處罰
    條例第63條第1項第3款亦規定甚明。
四、經查：
（一）異議人於上開時間，駕駛車牌號碼5953-FM號自小客貨車
      沿196線由南向北行駛，行經該線與191甲線交岔路口時，
      其車行方向之燈光號誌管制為紅燈之事實，有照片4張在
      卷可稽（詳本院卷第12頁），且為異議人所不爭執，應可
      認定。
（二）異議人以其所述之義警所站位置，未為上述4張照片所拍
      攝到，其於收到舉發單時，即向原處分機關請求調閱191
      甲線方向之路口監視系統錄影資料云云。查經本院依聲請
      調閱，惟該日之錄影資料因逾保存期限而無法提供之事實
      ，有宜蘭縣政府警察局99年3月12日警交字第0991006296
      號函存卷可參（詳本院卷第21頁），固使異議人就證據方
      面，因警方之遲延提出影像資料，使異議人就事實之認定
      ，立於不利之地位。惟如異議人所辯，有義警指揮交通，
      則義警應會站立在明顯之路口位置，而依上開照片4張所
      示，雖無法拍攝到異議人所指紅綠燈下之路島全部情形，
      但該監視系統所拍攝之範圍不小，如有義警，應會站在可
      拍攝到之位置以方便讓往來車輛遵行，但從上開照片，卻
      無法看到，是異議人所辯，尚有可疑。
（三）甚者，觀諸前述4張照片，該路口號誌運作正常，並有2名
      義警站立於路口內車道轉彎處，狀似交談中，而無指揮交
      通之動作。且如有義警正指揮191甲線車輛通行，則應會
      同時禁止196線車輛行進，惟依上開照片所示，仍有自小
      客車及機車依序前進之動作。再該路口既已有照片上所示
      之2名義警站在該路口，則多餘之義警人力，按常情應會
      往下一路口待命，而非閒置在該路口。是異議人所述有送
      葬隊伍之義警指揮其行進，其方闖紅燈云云，尚難採信。
五、綜上，異議人確有上開違規行為，應無疑義，原處分機關援
    引道路交通管理處罰條例第53條第1項規定裁處異議人罰鍰2
    ,700元，並依同條例第63條第1項第3款規定，併記違規點數
    3點，於法並無不合，本件異議為無理由，應予駁回。
六、依道路交通案件處理辦法第19條，裁定如主文。
中    華    民    國    99    年    4     月    14    日
                  交通法庭法  官  張育彰
以上正本證明與原本無異。
如不服本裁定，應於裁定送達後5日內，向本院提出抗告狀。（
應附繕本）
                          書記官  陳靜宜
中    華    民    國    99    年    4     月    14    日

司法院資訊處製作；財團法人民間司法改革基金會備份。
